臺灣臺北地方法院刑事判決　　　　　 95年度交簡上字第113號
　　上　訴　人
　　即　被　告　甲○○
　　　　　　　　　　　　號6樓.
　　選任辯護人　吳玲華律師
上開上訴人即被告因公共危險案件，不服本院臺北簡易庭於中華
民國九十六年十月二十六日所為九十五年度北交簡字第一七五七
號第一審判決（聲請簡易判決處刑案號：九十五年度偵字第一一
○八○號），提起上訴，本院合議庭為第二審判決如下：
    主  文
上訴駁回。
    事  實
一、甲○○於民國九十五年四月二十六日晚上七時許，在位於臺
    北市○○○路○段之紫揚餐廳內與友人服用酒類後，明知其
    已因服用酒類達不能安全駕駛動力交通工具之程度，竟於當
    日晚上十一時許，騎乘動力交通工具即車牌號碼為ＤＧＶ—
    三四八號輕型機車搭載友人乙○○上路，嗣於當晚十一時二
    十三分許，行經臺北市○○○路四一○巷三一號前為丙○○
    警員攔檢，並進行呼氣酒精濃度檢測，測得其呼氣酒精濃度
    為每公升一點一○毫克，始查悉上情。
二、案經臺北市政府警察局中山分局報請臺灣臺北地方法院檢察
    署檢察官偵查起訴。
    理  由
一、訊據被告甲○○固不否認其於上開時間飲用酒類達不能安全
    駕駛動力交通工具程度，而於上開時間為警查獲時，其坐在
    上開機車之前座，證人乙○○坐在上開機車之後座，且其警
    進行呼氣酒精濃度檢測測得呼氣酒精濃度為每公升一點一○
    毫克等情，惟矢口否認有何酒醉駕車之公共危險行為，並辯
    稱：案發時，伊雖然坐在機車前座，但伊手並未放置在機車
    之把手上控制機車之行進，而係由坐在機車後座之乙○○以
    手置於機車把手控制機車行進云云。經查：
  (一)證據能力部分：
    被告對於公訴人所提之證據資料及以下本院作為判斷依據之
    各項證據資料，均同意或不爭執其證據能力，本院審酌該等
    言詞供述及書面作成時之情況認為適當，均無不宜作為證據
    之情事，依刑事訴訟法第一百五十九條之五規定，均得作為
    證據。
  (二)實體認定部分：
    證人丙○○於本院審理中到庭結證稱：案發時，伊因巡邏勤
    務而騎乘機車經過臺北市○○○路四一○巷三一號，發現被
    告騎乘之輕型機車未開大燈，伊即將被告攔停，從伊發現被
    告騎乘機車到攔停之處大約距離十公尺，伊係看到被告將手
    放在機車把手上騎乘機車，並未看到後座之乙○○騎乘機車
    ，亦未看到乙○○雙手抓著機車把手，被告在當場及事後在
    派出所製作筆錄均未否認騎乘機車，乙○○也沒有提到車子
    是乙○○騎的。伊將被告攔下後，即先行告知被告未開大燈
    ，伊隨即自被告講話呼氣發覺被告口中都是酒味，伊即將被
    告請回派出所進行酒測等語（見本院九十六年一月三十一日
    審判筆錄）；證人乙○○於本院審理中亦到庭結證稱：案發
    當天，伊與被告有去喝酒，伊只有小酌，被告則喝很多酒，
    已經酒醉，後來被告說要練習騎車，伊本來拒絕，但因被告
    一直盧（閩南語），伊就讓被告騎，由被告控制機車之行進
    ，因為伊想如果被告騎車肇事，伊是車主也要負責，伊就坐
    在機車後座。在被告騎車之過程中，伊的手都是放在腿上，
    等到看警察時，伊即將手壓在被告騎車的手上將機車剎住等
    語（見本院九十六年三月十三日審判筆錄），而被告於警詢
    及偵查中亦均未否認其有於上開時間騎乘上開機車等情，亦
    經本院當庭勘驗偵查及警詢之錄音資料並製有勘驗筆錄附卷
    可稽，另參酌卷附酒精濃度呼氣測試單、測試觀察紀錄表、
    生理平衡檢測表，本件被告於服用酒類達不能安全駕駛動力
    交通工具而自行騎乘機車之犯行，堪以認定，被告前開所辯
    ，顯屬事後卸責之詞，難以採信。
二、查被告行為後，刑法業經立法院通過修正，於九十四年二月
    二日經總統公布修正，並自九十五年七月一日生效，就刑法
    第一百八十五條之三罰金刑部分，因刑法第三十三條第五款
    之修正，上開規定法定刑之最低法定刑度提高為新臺幣一千
    元，經比較上開法律變更之情形，以九十五年七月一日修正
    生效前之規定對於被告較為有利，依據修正後刑法第二條第
    一項前段之規定，即應適用九十五年七月一日修正生效前之
    上開刑法規定，合先敘明。
三、核被告所為，係犯刑法第一百八十五條之三服用酒類不能安
    全駕駛動力交通工具而駕駛罪。被告另以其罹有癲癇症，需
    獨力扶養二名子女，經濟狀況不佳，且教育程度不高，本次
    為初犯，造成之危害及違反之義務程度非重大等由而認原審
    量刑過重為由提起上訴，惟按量刑之輕重，係事實審法院得
    依職權自由裁量之事項，茍已斟酌刑法第五十七條各款所列
    情狀而未逾越法定刑度，則不得遽指為違法；又刑罰之量定
    屬法院自由裁量之職權行使，但仍應審酌刑法第五十七條所
    列各款事由及一切情狀，為酌量輕重之標準，並非漫無限制
    ，在同一犯罪事實與情節，如別無其他加重或減輕之原因，
    下級法院量定之刑，亦無過重或失輕之不當情形，則上級法
    院對於下級法院之職權行使，原則上應予尊重，有最高法院
    七十二年臺上字第六六九六號判例及八十五年度臺上字第二
    四四六號裁判要旨可參。本件被告被告所犯刑法第一百八十
    五條之三之服用酒類不能安全駕駛動力交通工具而駕駛罪，
    法定刑為五年以下有期徒刑、拘役或新臺幣九萬元以下罰金
    ，原審之量刑並未逾越上開法定刑的範圍，而本案被告雖因
    罹有癲癇症前往就醫，有診斷證明書在卷可參，然本案被告
    為警攔檢測得之呼氣酒精濃度高達每公升一點一○毫克，且
    於本院審理中矢口否認犯行，犯後態度難認良好，本案原審
    判處被告罰金新臺幣九萬元，並無失當，本件尚難認原審判
    決所量之刑度有何違誤。綜上所述，原審依據刑事訴訟法第
    四百四十九條第一項前段、第三項、第四百五十四條第二項
    ，刑法第二條第一項後段、第一百八十五條之三、第四十二
    條第三項前段、刑法施行法第一條之一第一項、第二項但書
    ，判處被告罰金新臺幣九萬元，如易服勞役，以新臺幣一千
    元折算一日，除原判決引用法條部分「刑法第二條第一項前
    段」應更正為「修正後刑法第二條第一項」、「第四十二條
    第三項前段」應更正為「修正後第四十二條第三項前段」外
    ，其認事用法及量刑均無不當，上訴人所提上訴，非屬有據
    ，應予駁回。
據上論斷，應依刑事訴訟法第四百五十五條之一第一項、第三項
、第三百六十八條，判決如主文。
本案經檢察官陳韻如到庭執行職務
中　　華　　民　　國　　96　　年　　3 　　月　　23　　日
                        臺灣臺北地方法院刑事第八庭
                            審判長法  官  陳德民
                                  法  官  孫曉青
                                  法  官  唐于智
上正本證明與原本無異。
不得上訴。
                                  書記官  李玟郁
中　　華　　民　　國　　96　　年　　3 　　月　　26　　日
附錄本案論罪法條
刑法第185條之3
服用毒品、麻醉藥品、酒類或其他相類之物，不能安全駕駛動力
交通工具而駕駛者，處1年以下有期徒刑、拘役或3萬元以下罰金
。
